臺灣板橋地方法院民事判決　　　　　　　　　　　　九十三年度訴字第一０一０號
　　原　　　告　乙○○
　　訴訟代理人　許瑞榮律師
　　　　　　　　趙元昊律師
　　被　　　告　甲○○
　　訴訟代理人　謝碧鳳律師
右當事人間請求侵權行為損害賠償事件，經本院於民國九十三年十月二十日言詞辯論
終結，判決如左：
    主    文
原告之訴及假執行之聲請均駁回。
訴訟費用由原告負擔。
    事    實
甲、原告方面：
一、聲明：求為判決被告應給付原告新臺幣（下同）一百五十萬元，及自民國九十三
    年三月一日起至清償日止，按週年利率百分之五計算之利息，暨以供擔保為條件
    之假執行宣告。
二、陳述：
（一）緣被告於民國九十二年五月二十八日晚上九時二十分，駕駛車牌號碼Ｑ二－六
      六０七號自用小客車（下稱小客車）沿臺北縣板橋市○○路由南向北行駛，行
      經文化路左轉雙十路之十字路口，本應注意、能注意而竟疏未注意車前狀況，
      違反道路交通安全規則第一百零三條：「汽車行近行人穿越道前，應減速慢行
      ，遇有行人穿越時，無論有無交通警察指揮或號誌指示，均應暫停讓行人先行
      通過。」，及道路交通管理處罰條例第四十四條第二款：「汽車駕駛人，駕駛
      汽車，有左列情形之一者，處新臺幣六百元以上一千八百元以下罰鍰：．．．
      二、行近行人穿越道，不減速慢行或行人穿越道有行人穿越時，不暫停讓行人
      先行通過者。」之規定，行近行人穿越道，未減速慢行亦未避讓行人，於指示
      車輛左轉之號誌尚未亮起時，即違規搶先左轉進入雙十路，並撞及原告，致原
      告受有胸椎第十二節壓迫性骨折、薦椎骨折、頭部外傷併頭皮血腫、腹部挫傷
      等嚴重傷害，核被告所為，符合民法第一百八十四條第一項前段、第二項前段
      、第一百九十一條之二侵權行為之要件，依法應對原告負損害賠償責任。又原
      告因被告之過失行為，導致胸椎第十二節壓迫性骨折、薦椎骨折、頭部外傷併
      頭皮血腫、腹部挫傷等嚴重傷害，尤其脊椎受傷，需長期復健，亦因而陸續支
      出醫療費用，並喪失或減少勞動能力，或增加生活上之需要，且原告因身體、
      健康受到嚴重侵害，造成生活及工作上極大之不便，精神上亦遭受極大痛苦，
      就此被告自亦應依法負損害賠償責任。
（二）按原告對被告提起刑事過失傷害告訴，雖經臺灣板橋地方法院檢察署（下稱板
      橋地檢署）檢察官以九十二年度偵字第一七五八一號（下稱相關偵案一審）為
      不起訴處分，惟原告不服聲請再議，然復經臺灣高等法院檢察署（下稱高檢署
      ）檢察官以九十三年上聲議字第一八二三號（下稱相關偵案二審）駁回再議之
      聲請，惟原告業已委任律師依刑事訴訟法第二百五十八條之一向鈞院刑事庭聲
      請交付審判，以資救濟，是本件刑事告訴尚未確定。再者，檢察官就事實之認
      定亦無拘束鈞院之效力，況前開相關偵案一、二審認事用法有諸多違誤之處。
      是以，本件被告以臺灣省臺北縣區車輛行車事故鑑定委員會（下稱北縣車鑑會
      ）函及相關偵案一審不起訴處分書、二審處分者欲證明其並無過失侵權行為，
      然其內容及認事用法有諸多違誤之處，原告已檢呈刑事再議聲請狀指出前開不
      起訴處分書違誤之處，並檢呈原告刑事聲請狀，證明前開北縣車鑑會鑑定之分
      析意見確有違誤之處，適足證明被告確有過失侵權行為。
（三）次按，原告係行走於雙十路之行人穿越道上，由北往南行進，當時行人號誌為
      綠燈，且時相顯示尚有二十三秒，當原告剛跨上行人穿越道沒幾步，就看到被
      告駕車由文化路左轉雙十路向原告疾駛而來，原告受到驚嚇馬上停止，但被告
      並未煞車減速，仍朝原告駛來，原告閃避不及，遂遭被告強力撞及而彈離行人
      穿越道，並因而身受重傷。又依道路交通事故調查報告表及道路交通事故現場
      圖、現場照片所示，並不足以推論「車禍撞擊地點在雙十路之車道上」，反觀
      被告所辯其「來不及煞車」及「汽車煞車距離、行車速度及道路摩擦係數對照
      表」，依經驗法則，適足以證明原告係於行人穿越道上遭被告違規左轉疾速撞
      及，因而彈離行人穿越道，被告因來不及煞車及車輛行進慣性，於撞及原告後
      衝過行人穿越道，並停於道路交通事故現場圖所示位置，是被告當時顯然疏於
      注意車前狀況，且違反道路交通安全規則而肇事，被告顯然有過失侵權行為。
（四）再按，被告係違規闖越紅燈左轉，在行人穿越道上疾速撞及原告，並非被告所
      稱係原告為追狗而衝出行人穿越道，導致被告措手不及，來不及煞車而互相碰
      撞。依被告所辯「被告來不及煞車，現場並無煞車痕跡」及原告所受嚴重傷勢
      以觀，亦足證原告係在被告高速疾駛之下，遭被告強力撞及而彈離行人穿越道
      。假如證人蕭明華於相關偵案一審中所證稱「被告車速很慢」，則原告理應僅
      受輕傷，實不至於受有「胸椎第十二節壓迫性骨折、薦椎骨折、頭部外傷併頭
      皮血腫、腹部挫傷」等嚴重傷害，是被告及蕭明華所言顯不足採。再者，原告
      於肇事當時確實係抱著小狗穿越行人穿越道，此有「富安家畜醫院病歷表」可
      證，依該病歷表所載，原告之小狗所患係「神經痛：四肢動作緩慢、觸摸肌肉
      疼痛僵硬」，無法行動，足證原告當時確實係抱著小狗穿越行人穿越道，遭被
      告撞及。然被告竟辯稱係因原告之小狗患有「神經痛」，容易掙脫亂竄，導致
      原告追狗肇事，顯係混淆事實。又被告否認於肇事當時曾對原告表示：「對不
      起，我沒有看到你。」，並於肇事現場向原告之先生表示：「對不起，我左轉
      的時候沒有看到你太太，不小心撞到她。」，就此，鈞院可訊問原告之先生到
      庭加以訊問，或依民事訴訟法第三百六十七條之一規定依職權訊問當事人。
（五）茲就原告得請求被告賠償之金額一百五十萬元，說明如後：
  １、醫療費用：計六萬六千六百三十四元
  （１）按原告自受傷時起至目前為止，分別至臺安醫院、萬芳醫院、國泰綜合醫院
        （下稱國泰醫院）、亞東紀念醫院（下稱亞東醫院）、榮德中醫診所住院並
        進行醫療及復健，共支出五萬零五百零四元。
  （２）被告主張原告於九十二年七月十五日於臺安醫院就醫門診為神經外科，與車
        禍受傷無涉，該筆費用二百四十元應予剔除。惟原告因被告之過失傷害行為
        受有「胸椎第十二節壓迫性骨折、薦椎骨折、頭部外傷併頭皮血腫、腹部挫
        傷」等嚴重傷害，而其中胸椎第十二節壓迫性骨折、薦椎骨折更與神經系統
        有關，有網路醫學資料一份可資證明，原告經醫師之囑咐至神經外科門診就
        診，當然與被告之過失傷害行為有相當因果關係。
  （３）被告主張原告於九十二年七月二十四日至國泰醫院就醫門診科別不明，該筆
        費用三百六十元應予剔除。惟原告於此一期間並未有其他疾病就醫，原告確
        實係因本件車禍至國泰醫院就診，自不得以就醫門診科別不明為理由，主張
        剔除該筆費用。
  （４）被告主張原告至萬芳醫院門診科別為傳統醫學科，究竟醫療範圍為何？原告
        應負舉證責任，倘是身體復健，與臺安醫院復健科就診日期接近，並無重覆
        就醫必要，主張全部費用八百元應剔除。惟原告身體嚴重受傷，至不同醫療
        院所尋求醫治傷勢，以求身體儘速康復，係人情之常，且受傷初期醫療次數
        較為頻繁密集，亦係事理之常，焉可謂係重覆就醫。被告係加害人，不僅未
        能以易地而處之心態反躬自省，甚且就原告合理提出之醫療單據百般挑剔，
        被告對其過失傷害行為可謂毫無歉疚之心。
  （５）被告主張亞東醫院之證明書費用、婦科就醫、病房費用過高或與車禍無涉。
        然證明書係為請假及訴訟之用，且係因被告之傷害行為所衍生而有相當因果
        關係，原告自得請求被告賠償。又原告受有胸椎第十二節壓迫性骨折、薦椎
        骨折，傷害部位緊鄰人體骨盆腔所在位置，不僅影響原告將來受胎之機會，
        即便原告將來受胎，懷孕期間及生產時亦將承受極大之風險與痛苦，且造成
        原告心理之極度不安，原告經醫師之囑咐至婦科就醫檢查，當然與被告之過
        失傷害行為有相當因果關係。再者，原告於九十二年五月二十八日受傷住院
        至同年六月九日出院，共住院十三天（非被告所言十一天），病房費用平均
        每天約二千五百元，以原告受傷程度之嚴重及所需之醫療照護而言，並無不
        合理之處。
  （６）再者，原告至榮德中醫門診之診別分為一診或二診與車禍受傷就醫無關，被
        告主張剔除該筆費用，然診別為一診或二診，根本無關看診之疾病科別，僅
        係看診之醫師不同，原告身體受傷長期於榮德中醫院進行醫療復健，該筆費
        用支出與被告之過失傷害行為有相當因果關係，原告自得請求被告賠償，被
        告所辯，諉無足採。
  （７）又原告因背脊嚴重受傷，須購置背架、減壓背墊、減壓坐墊、醫療用電極貼
        片等醫療器材進行復健，共支出一萬六千一百三十元。惟原告因嚴重受傷，
        身體健康迄今尚未完全復原，爾後尚須陸續支付醫療、復健及器材費用，被
        告主張前開費用非屬必要，且車禍迄今已一年有餘辯稱原告已完全康復，顯
        係臆測及卸責之詞。
  ２、住院伙食費用：計一萬三千元
  　　原告因被告之過失傷害行為，於九十二年五月二十八日至同年六月九日於亞東
      醫院住院治療，支付住院伙食費用一萬三千元，雖被告辯稱原告於亞東醫院住
      院十一天，伙食費用高達一萬三千元，不合常情，並辯稱無論原告是否住院，
      其每天皆必須用餐，有無額外增加費用，原告應負證責任。惟查，原告於亞東
      醫院住院係十三天，已如前述，平均伙食費用一天一千元，並無不合常情。依
      最高法院七十八年四月八日民庭庭推總會決議，亦認為原告於住院期間所支付
      之膳食費用，應屬增加生活上需要之費用，依民法第一百九十三條第一項規定
      ，加害人應予賠償。
  ３、看護費用：計九萬元
      原告因傷住院及出院後療養期間，共支出看護費用九萬元。雖被告辯稱原告住
　　　院期間，被告時常前往探視，其並未聘請看護，亦未支出看護費用，故看護費
      用應剔除。然原告住院期間，被告僅至醫院二、三次與原告洽談和解事宜，並
      非如被告所言時常前往探視。又一般僱用看護通常並不會開立收據，被告僅至
      醫院二、三次即憑空斷言原告未聘請看護。退而步言，即便原告因受傷害需要
      隨身看護，而由親屬、配偶等看護時，雖無現實看護費之支付，亦未受支付之
      請求，亦應認原告有相當看護費之損害，得向被告請求賠償。蓋以親屬看護所
      付出之勞力，並非不能評價為金錢，此種親屬基於身份關係之恩惠，自不能加
      惠於被告，故應衡量及比照僱用職業護士看護情形，認原告受有相當親屬看護
      費之損害，得向被告請求賠償。
  ４、交通費用：計三萬六千七百九十五元
      原告因嚴重受傷，於住院及就醫、復健時，須以計程車代步，共支出交通費三
      萬六千七百九十五元。惟被告主張原告請求之交通費非屬必要，且收據無日期
      及起迄地點，故應予剔除該等費用。然原告因受傷住院、通院、退院、轉院、
      往來醫療院所所出支之交通費用，亦為治療所必須之費用，與被告之傷害行為
      有相當因果關係，自得請求被告賠償。原告所提收據雖無日期及起迄地點，惟
      此係計程車開立收據之慣例，原告據實提出並無不妥。又核諸原告所提醫療費
      用收據可知二者數量相當，此一交通費用即係原告往來醫療院所進行醫療、復
      健所支出之費用，彰彰明甚。
  ５、營養費：計六萬元
      被告辯稱依診斷證明書所載，原告只服用鈣片治療即可，毋需另外補充營養。
      惟原告因嚴重受傷，有補充營養之必要，而飲用牛奶等營養品，共支出六萬元
      ，故無論是否經過醫師指示，均得請求被告賠償，最高法院四十七年臺上字第
      四二五號、五十六年臺上字第一二三號判決著有明文。
  ６、勞動損失：計五十三萬元
      依亞東醫院診斷證明書所載原告「應穿長背架治療，須休養三個月，骨折痊癒
      後須復健參個月，須服用鈣片治療，休養及復健期間不宜長時間站立及劇烈運
      動。」，原告顯然因被告之傷害行為喪失並減少勞動能力。再者，原告係遠傳
      電信股份有限公司（下稱遠傳公司）經理，平均每月收入約十一萬元，此有原
      告之遠傳公司薪資領條可證，依診斷證明書所示，原告須休養三個月，喪失勞
      動所得計三十三萬元。又原告於骨折痊癒迄今仍在進行復健，工作受到嚴重影
      響，原告減少勞動能力之損失，至少二十萬元。姑不論原告住院十三天期間完
      全喪失勞動能力，且出院後持續進行醫療復健期間，亦須長期休養，無法工作
      ，原告顯然減少勞動能力，是被告主張原告並未喪失或減少勞動力能力，不足
      採信。且所謂喪失或減少勞動能力，並非以發生實際損害為要件，亦即並非以
      原告受傷前收入與受傷後之收入差額為損害，而係原告因身體或健康受侵害，
      以致喪失或滅少勞動能力本身即為損害，並不限於實際所得之損失，個人實際
      所得額，不過為評價勞動能力損害程度之資料而已，民法第一百九十三條之規
      定即係採此見解。最高法院六十三年臺上字第一三九四號判例亦謂：「被害人
      因身體健康被侵害而喪失勞動能力所受之損害，其金額應就被害人受侵害前之
      身體健康狀態、教育程度、專門技能、社會經驗等方面酌定之，不能以一時一
      地之工作收入為準．．．」，是以原告依受侵害前之身體健康狀態、教育程度
      、專門技能、社會經驗、薪資所得、受傷程度，向被告請求五十三萬元之賠償
      ，其金額尚屬過低。
  ７、精神慰撫金：計七十萬三千五百七十一元
  　　查原告因被告過失行為，導致身體、健康嚴重受傷，精神上遭受極大之痛苦，
      自得依法請求被告賠償精神慰撫金。被告辯稱其並無過失侵權行為，縱有之，
      原告請求之金額亦屬過高。然依最高法院五十一年臺上字第二二三號判例見解
      ，慰撫金之核給標準，應斟酌雙方身分資力與加害程度及其他各種情形核定之
      ，諸如：「加害人之故意過失」、「傷害之部位、程度」、「住院、通院期間
      」、「後遺症之部位、程度、繼續期間」、「將來之不安」、「因受傷而影響
      受胎能力」、「因後遺症而不能享受正常生活上樂趣」、「加害人之態度」（
      如有無道歉、慰問、賠償等）、「被害人之過失」等。查原告係大專畢業，並
      於遠傳公司擔任客服部經理，有豐富之專業技能，平均月薪約十一萬元，具有
      一定之社會地位及經濟能力；而被告亦係大專畢業，服務於臺北縣議會，平均
      月薪約三萬餘元，核諸原告所受傷害程度及被告對伊之過失傷害行為毫無悔意
      等情，原告請求被告賠償精神慰撫金七十萬三千五百七十一元，其金額尚屬過
      低。
  ８、按「第一項第三款之聲明，於請求金錢賠償損害之訴，原告得於第一項第二款
      之原因事實範圍內，僅表明其全部請求之最低金額，而在第一審言詞辯論終結
      前補充其聲明。其未補充者，審判長應告以得為補充。」，民事訴訟法第二百
      四十四條第四項定有明文。原告因被告之過失傷害行為嚴重受傷，目前仍持續
      治療中，須陸續支付醫療及復健等相關費用，原告所受損害之總額於民事訴訟
      第一審言詞辯論終結前暫時尚難以確定，是以原告暫時僅以一百五十萬元為全
      部請求之最低金額。再者，本件原告於九十三年二月十六日聲請發支付命令，
      為計算之方便，是以請求自九十三年三月一日起計算之利息。
（六）末按，鈞院調閱本件相關偵案卷，原告閱卷後發覺相關偵案一審不起訴處分書
      及相關偵案二審處分書有諸多違誤之處，除原告再議聲請狀及鑑定覆議聲請狀
      所述外，茲再補呈交付審判補充理由狀，足證前開不起訴處分書及駁回再議處
      分書認事用法確有違誤，被告就本件車禍確有過失。再者，依亞東醫院函之說
      明欄「二、病人脊柱骨折是重大外力所造成，非輕微傷害。」，足證被告係違
      規左轉疾速撞傷原告，並非被告所辯其車速很慢，而該函說明欄「四、病人胸
      椎壓迫骨折，以後局部可能有駝背變形，但因沒有神經壓迫，對日常生活應無
      大影響。」，其中沒有神經壓迫之記載與事實不符，依亞東醫院處方箋診斷第
      ２項記載「腰部症候群併神經症狀」、診斷第３項記載「腰部椎間盤凸出併有
      神經壓迫」，足證原告因被被告撞傷，導致腰部脊椎神經受到壓迫，嚴重影響
      日常生活，是原告據以請求精神慰撫金並無不當。又原告自九十三年八月三日
      起至九十三年九月三十日止合計於亞東醫院接受三十三次復健治療，依亞東醫
      院診斷證明書可證，原告因遭被告撞傷，需長期持續進行復健，尚未痊癒，確
      實嚴重影響原告日常工作及生活，懇請鈞院於決定慰撫金時，惠予審酌。
（七）再者，遠傳公司九十三年九月二十二日函，其中九十二年度請假情況、九十三
      年度請假情況表，僅能證明原告利用上班時間請假以進行復健治療之狀況，惟
      無法證明原告利用下班時間以進行復健治療之狀況。蓋以原告為免影響工作，
      皆盡量以下班時間進行復健治療，此觀諸前開九十三年度請假情況表，原告極
      少請病假，惟前開亞東醫院診斷證明書記載原告自九十三年八月三日起至九十
      三年九月三十日止合計接受三十三次復健治療即知，原告皆係於下班時間始至
      醫院進行復健治療，自不得以前開請假狀況表推論原告之受傷對於日常生活無
      重大影響。
三、證據：提出診斷證明書一件、道路交通事故現場圖一件、再議聲請狀一件、醫療
    費用收據一件、醫療器材收據一件、計程車收據一件、遠傳公司薪資領條一件、
    刑事聲請狀一件、刑事交付審判聲請狀狀首頁一件、刑事聲請交付審判補充理由
    狀一件、網路醫學資料一件、私立銘傳管理學院畢業證書一件、各項訓練證明書
    一件、亞東醫院處方箋一件、亞東醫院診斷證明書一件、汽車煞車距離、行車速
    度及道路摩擦係數對照表一件、富安家畜醫院病歷表一件（均為影本）、在職證
    明書一件及薪資證明書正本一件為證。
乙、被告方面：
一、聲明：求為判決
（一）駁回原告之訴及假執行之聲請。
（二）如受不利判決，願供擔保請准免為假執行。
二、陳述：
（一）緣被告為臺北縣議會員工，於九十二年五月二十八日晚上九時二十分離開臺北
      縣議會，駕駛小客車沿臺北縣板橋市○○路由南往北方向駛，途中由文化路至
      雙十路交叉路口時，停在文化路內側車道等待左轉雙十路，當左轉燈號誌亮起
      ，此路口四週行人穿越道設有行人穿越專用號誌亦同時為紅燈，禁止行人通行
      ，被告當時為左轉雙十路待轉第一部車，注意車前狀況當時行人穿越道上確無
      行人行走，乃按下汽車左轉燈後緩緩左轉往雙十路之外側車道行進，當汽車全
      部進入雙十路，車尾通過行人穿越首道時，突有行人即原告從文化路、雙十路
      口由南往西北方向奔跑過來（原告並非奔跑在行人穿越道上，而是奔跑在雙十
      路道路上），被告措手不及，來不及煞車即互相碰撞，碰撞後，因被告當時車
      速並不快，隨即停在原地，是以，現場並無煞車痕跡，原告碰撞被告小客車左
      前方保險桿，倒地不起而受傷，被告立即下車觀看，並請求訴外人即同向行駛
      之機車騎士洪文明代為電話通知一一九派救護車前來，並請其報警處理，嗣後
      訴外人即臺北縣政府警察局海山分局（下稱海山分局）江子翠派出所所長高德
      昌正好開警車巡邏經過，被告立刻向其表明駕車發生車禍，高德昌立即聯絡訴
      外人即警員陳添井到場維持交通秩序。
（二）當被告下車查看原告受傷情形時，訴外人蕭明華（即雙十路口路邊脆皮烤鴨店
      老闆）及其友人周博毅亦同時跑過來關心，蕭明華對原告表示：「你的命比狗
      不如」，「怎麼就這樣跑出來」，蕭明華同時對被告表示：「你很倒楣。」，
      被告始知原告突然從路邊衝出來追狗，被告實在措手不及而撞及。又本件車禍
      之肇責，業經北縣車鑑會分析：「１、乙○○於綠燈時穿越道路，行經半途時
      可能為反向追逐小狗，當時號誌時相已變換為紅燈，被文化路左轉之林車撞擊
      肇事。２、依證人到會陳述，事故時文化路往北（再確認）方向車輛皆停止於
      停止線上，判斷林車應是左轉專用時相行駛之可能性較高。」等情，在在證明
      被告並非在行人穿越道上撞及原告，亦未闖紅燈，更未超速、酒後駕車，純係
      原告突然從路邊衝出來追狗，而措手不及致發生車禍，被告應無任何過失侵權
      行為可言。
（三）按「行人應在劃設之人行道行走．．．並不得在道路上任意奔跑、追逐．．．
      阻礙交通。」，「行人穿越道路，．．．一、設有行人穿越道．．．，必須經
      由行人穿越道．．．穿越道路。．．．四、行人穿越道設有行人穿越專用號誌
      者，應依號誌之指示迅速穿越。．．．」，道路交通安全規則第一百三十三條
      及第一百三十四條第一款、第四款定有明文；又按行人在道路上不依標誌、標
      線、號誌之指示者，或不在劃設之人行道通行者，或不依規定、擅自穿越車道
      者，或在交通頻繁之道路任意奔跑、足以阻礙交通者，處三百六十元罰鍰，亦
      為道路交通管理處罰條例第七十八條第一款至第四款所明定。依證人蕭明華在
      相關偵案一審所證，及道路交通事故調查報告表及道路交通事故現場圖、現場
      照片所示，車禍撞及地點在雙十路之車道上，並非在行人穿越道上；又證人周
      博毅及蕭明華在警訊中證稱：「因乙○○當時彎腰正要追狗」等情，可見係原
      告彎腰從左後方奔來，非當時被告視線所及範圍，被告措手不及；證人周博毅
      及蕭明華在警訊中證稱：「甲○○的車頭撞到乙○○的後腰後，陳女反彈至甲
      ○○的引擎蓋上後跌落倒地．．．」，原告為追逐狗而不注意來車，其違反前
      述道路交通安全規則，在道路上奔跑，應為肇事原因。再者，本件原告對被告
      提起刑事過失傷害告訴，經相關偵案一審為不起訴處分，原告不服聲請再議，
      亦經相關偵案二審駁回再議處分確定，適足證明被告並無任何侵權行為可言。
（四）原告提呈其刑事聲請再議狀指稱：「甲○○當時對告訴人（即原告）表示：『
      對不起，我沒有看到你。』，甲○○於肇事現場並曾向告訴人之先生表示：『
      對不起，我左轉的時候沒有看到你的太太，不小心撞到她。』，足證被告係違
      規左轉因而肇事．．．」等情，及原告復於同書狀陳述其小狗患有肌肉老化僵
      硬之病症，無法行動，是原告係抱著小狗穿越行人穿越道等語，均與事實不符
      ，因原告之小狗係患有神經痛，容易掙脫亂竄，原告確係為追逐狗而未注意來
      車奔跑在道路上，應為肇事原因。再於同書狀指稱：「證人蕭明華證稱：『雙
      方均不認識』純屬謊言，蓋以肇事當時證人曾與甲○○交談表示：『你通知大
      哥了沒有？』，此依告訴人當場見聞，由此可得推知證人與甲○○係熟識之朋
      友．．．證人之所以能夠如此詳盡描述肇事當時之細節，顯係於警訊前與甲○
      ○串證之結果」等情，完全無稽。被告確實不認識證人蕭明華，蓋發生車禍當
      時，被告未帶行動電話，乃即時請求同方向行駛之機車騎士洪文明代為以行動
      電話通知一一九派救護車前來，並請其代撥行動電話通知被告大哥前來協助處
      理，是以原告自以為是誤解被告與洪文明之對話，硬指被告與證人串證，實屬
      無據而令人遺憾。
（五）就原告所列各項請求金額，駁斥如下：
　１、醫療費用：
  （１）臺安醫院部分，原告於九十二年七月十五日為神經外科門診，與車禍受傷無
        涉，費用二百四十元應剔除。國泰醫院部分，原告於九十二年七月二十四日
        就醫門診科別不明，費用三百六十元應剔除。萬芳醫院部分，其就醫門診科
        別為傳統醫學科，究竟醫療範圍為何？原告應負舉證責任，倘是身體復健，
        與臺安醫院復建科就診日期接近，並無重覆就醫必要，全部費用八百元應剔
        除。亞東醫院部分，證明書費用高達一千二百八十元，究竟原告申請幾份？
        有無必要？此費用應剔除。婦科就醫與車禍無涉，應剔除二百四十元，又原
        告住院十一天，為何病房費用高達三萬三千元，究竟住何等病房？是否為必
        要合理費用，原告應負舉證責任。榮德中醫院部分，原告就醫診別分為一診
        或二診，是否與車禍受傷就醫有關，原告應負舉證責任。否則全部費用三千
        五百元應剔除。
  （２）亞東醫院診斷證明書記載，原告應穿長背架治療，其支出背架四千元為必要
        費用，其餘所支出之醫療用電極貼片三百元，醫院早就會準備，不用自己自
        備，屬不必要費用，另減壓背墊（及坐墊）五千元、腰背架一千五百元、統
        一發票（原告註明為二仙膠藥材，被告否認其真正）四千九百八十元，屬不
        必要費用，應剔除。
  （３）依亞東醫院診斷證明所載原告是受有胸椎第十二節壓迫性骨折、薦椎骨折、
        頭部外傷併頭皮血腫、腹部挫傷，但是否嚴重？或祇是輕微骨折？不得而知
        ，依醫囑出院後骨折痊癒後須復健三個月，則車禍迄今已一年有餘，原告應
        已完全康復，被告否認其日後尚需陸續支付醫療費、復費及器材費用。
  ２、住院伙食費用：
      依原告提呈亞東醫院住院醫療費用收據，記載住院期間為九十二年五月二十九
      日至六月九日，應為十二天而非原告所述十三天，而原告竟請求伙食費用高達
      一萬三千元，不合常情，被告否認其有支出相關費用，原告應負舉證責任，甚
      者，無論原告是否受傷住院，其每天皆必須用餐，有無額外增加費用，原告應
      負舉證責任。
  ３、看護費用：
      原告住院期間，被告時常前往探視，其並未聘請看護，並未支出看護費用，是
      以看護費用九萬元應剔除。
  ４、交通費用：
      依亞東醫院診斷證明，原告復健期間不宜長時間站立及劇烈運動而已，絕非完
      全無法行動，其請求交通費用三萬六千七百九十五元，非必要費用應予全部剔
      除；又原告提呈之計程車收據，沒有日期，沒有起迄地點，被告否認其真正。
  ５、營養費：
      依亞東醫院診斷證明書所載，原告只須服用鈣片治療即可，無需另外補充營養
      ，是以其請求補充營養費六萬元，應剔除。
  ６、勞動損失：
      按亞東醫院已函覆，原告所受傷害對日常生活應無大影響，是以原告並未喪失
      或減少勞動能力，又其除住院期間外，是否未上班而減少工作收入，除原告能
      舉證證明，否則五十三萬元應全部剔除。次查原告車禍當時為遠傳公司客戶服
      務部經理，平均每月薪資約十一萬元，雖亞東醫院診斷證明記載原告須休養三
      個月，骨折痊癒後須復健三個月，惟原告並未依醫囑休養三個月。再者，由遠
      傳公司九十三年九月二十二日回函可知，原告請病假情形為五月（十六小時）
      、六月（一百六十小時）、七月（一百五十五點五小時）、八月（七十四點五
      小時）、九月（二十八小時）、十月（八小時）；缺勤扣款情形為七月（二萬
      七千八百六十六元）、八月（五萬一千一百九十一元）、九月（三萬零三百二
      十八元）、十月（一萬一千三百九十八元）及十一月（四千二百七十四元），
      合計扣款為一十二萬五千零五十七元（即27,866+51,191+30,328+11,398+4,27
      4=125,057），是以原告請求勞動損失高達五十三萬元，顯無理由。
  ７．精神慰撫金：
      先不論被告並無過失侵權行為，並無損害賠償責任可為，縱或有之，原告請求
      精神慰撫金高達七十萬三千五百七十一元，顯屬過高，實無理由。按原告主張
      亞東醫院回函說明第二項「病人脊柱骨折是重大外力所造成，非輕微傷害。」
      ，欲證被告係違規左轉疾速撞傷原告等語，不足採信。依證人蕭明華於警訊及
      偵查中之證述可知，被告車速很慢，是原告追狗速度很快，一追出來就跟車子
      碰在一起而受傷，絕非被告有任何違規左轉疾速撞傷原告之情形。次按，原告
      稱其於九十三年八月初至亞東醫院復健並照射超音波，醫師告知原告神經受到
      壓迫，須繼續進行復健，被告否認此事實之真正，查原告從亞東醫院出院後，
      即刻捨近求遠轉往其他臺安醫院（九十二年七月四日至十一月四日）、國泰醫
      院（九十二年七月二十四日）、萬芳醫院（九十二年七月三日至二十三日）及
      榮德中醫院（九十二年八月二十三日至九十三年五月二十二日）繼續復健治療
      ，亞東醫院未參與任何復健過程治療，是以原告主張亞東醫院醫師告知原告神
      經受到壓迫，實令人無法信服。從而，原告主張亞東醫院回函說明四「病人胸
      椎壓迫骨折，以後局部可能有駝背變形。」，據而主張請求巨額精神慰撫金，
      實有不當，因查亞東醫院回函同時說明因沒有神經壓迫，對日常生活應無大影
      響，是以原告請求七十萬三千五百七十一元慰撫金實屬過高。
（六）又原告主張其經醫囑至神經外科門診就診，受傷影響將來受胎機會，即便將來
      受胎懷孕期間及生產時亦將承受極大風險與痛苦，經醫囑至婦科就醫檢查，因
      後遺症而不能享受正常生活上樂趣，當然與被告之過失傷害行為有相當因果關
      係云云，皆不足採信，查亞東醫院九十三年八月廿三日函覆說明：「病人胸椎
      壓迫，．．．但因沒有神經壓迫，對日常生活應無大影響，依病歷記載無法判
      斷骨折傷害有無影響將來受胎能力，以及懷孕生產時是否會承受極大之風險與
      痛苦。」，在在證明原告所述不足採信。
（七）車禍發生後，被告已表達慰問之意，因原告要求巨額賠償，又不願提供薪資所
      得資料供保險公司估算理算，而無法達成民事賠償和解。經查，發生車禍當天
      ，救護車將原告送往亞東醫院治療，原告先生隨車去亞東醫院，被告與警察暫
      留在現場接受酒測（被告並未喝酒）及詢問後，隨後趕到亞東醫院急診室，陪
      同在旁，被告詢問醫生目前原告受傷情況如何？醫生表示因為原告說不知道有
      沒有懷孕，必須先驗孕，等驗孕後才能照Ｘ光及超音波，約二至三小時後照了
      Ｘ光、超音波及其他檢查，醫生曾表示脊椎受傷，沒有生命危險，仍住院觀察
      比較好。對於造成原告身體受有傷害，被告甚感抱歉，在原告住院前間，帶水
      果前往探視約五次，表達慰問之意，探視時，原告先生有時陪伴在側，並無請
      看護照顧，被告前往探視係為了表達慰問之意，絕非原告所言只為洽談和解事
      宜而來。又被告除投保強制汽車責任險之外，另有加保任意第三人責任險，如
      果是被告自己過失行為致原告受有損害，所投保之保險金額，絕對足以賠償原
      告所受損害，是以車禍發生後，被告先不問自己有無過失侵權行為損害賠償責
      任，乃通知保險公司與原告洽談理賠事宜，惟原告不知基於何種理由，始終不
      願提供薪資所得資料供保險公司核算，致使洽談無法順利進行。被告與年老父
      母同住，車禍發生後父母十分關切憂慮，被告實不願父母長期擔心憂慮，乃向
      臺北縣板橋市調解委員會申請調解，九十二年七月十日調解中，原告提出巨額
      賠償請求，被告無法接受，保險公司亦表示請求金額不合常情，九十二年十月
      十四日調解中，原告之夫有到場，被告及保險公司人員到場，意見仍無法一致
      ，因原告受傷情形並未惡化，保險公司人員事後到現場勘察研判被告似乎沒有
      肇事責任，不願巨額理賠，乃表示等待北縣車鑑員會鑑定後再談，被告在肇責
      不明情況而保險公司又不願巨額理賠之情況下，為讓被告父母不再擔心憂慮，
      曾向原告表示由保險公司理賠一部金額，由被告自行負擔一部金額，早日將車
      禍案件處理完畢，然原告一再拒絕提供薪資所得資料，保險公司無法核估算合
      理之理賠金額，致使雙方無法達成民事賠償。遽對被告提出過失傷害告訴，並
      假扣押被告財產，其無視被告解決車禍糾紛之誠意，斷然興訟，實令人遺憾。
（八）按民法第二百十七條第一項規定「損害之發生或擴大，被害人與有過失者，法
      院得減輕賠償金額或免除之。」，再者，按「行人應在劃設之人行道行走．．
      ．並不得在道路上任意奔跑、追逐．．．阻礙交通。」，「行人穿越道路，．
      ．．一、設有行人穿越道．．．，必須經由行人穿越道．．．穿越道路。．．
      ．四、行人穿越道設有行人穿越專用號誌者，應依號誌之指示迅速穿越。．．
      ．」，道路交通安全規則第一百三十三條及第一百三十四條第一款、第四款定
      有明文；又按行人在道路上不依標誌、標線、號誌之指示者，或不在劃設之人
      行道通行者，或不依規定、擅自穿越車道者，或在交通頻繁之道路任意奔跑、
      足以阻礙交通者，處三百六十元罰鍰，亦為道路交通管理處罰條例第七十八條
      第一款至第四款所明定。依證人蕭明華在相關偵案一審所證及道路交通事故調
      查報告表及道路交通事故現場圖、現場照片所示，車禍撞及地點在雙十路之車
      道上，並非在行人穿越道上，原告為追逐狗而不注意來車，其違反前道路交通
      安全規則，在道路上奔跑，應為肇事原因，原告對於損害之發生與有過失，請
      求法院減輕被告賠償金額或免除之。
三、證據：提出北縣車鑑會函一件、相關偵案一審不起訴處分書一件、相關偵案二審
    處分書一件、被告畢業證書及在職證明及薪俸明細各一件（均為影本）為證。並
    聲請：
（一）向遠傳公司查詢關於原告因車禍受傷而住院之實際請假，原告九十二年六至十
      一月實際領取薪資明細，其九十二年五月間勞工保險月投保薪資及全民健康保
      險月投保薪資，其於九十二年領取全年薪資金額。
（二）向亞東醫院查詢原告所受骨折傷害是否嚴重，或祇是輕微骨折？其所受骨折傷
      害有無影響其將來受胎之能力？其將來受胎，懷孕期間及生產時是否將承受極
      大之風險與痛苦？其所受骨折傷害經積極治癒後，有無產生後遺症之可能？如
      有，是何種後遺症？如有後遺症，是否影響正常生活？程度為何？
丙、本院依職權：
一、調取相關偵案一、二審全卷。
二、函海山分局調取本件交通事故調查之所有資料。
    理      由
一、本件原告主張：緣被告於九十二年五月二十八日晚上九時二十分，駕駛車牌號碼
    小客車沿臺北縣板橋市○○路由南向北行駛，行經文化路左轉雙十路之十字路口
    ，本應注意、能注意而竟疏未注意車前狀況，違反道路交通安全規則第一百零三
    條：「汽車行近行人穿越道前，應減速慢行，遇有行人穿越時，無論有無交通警
    察指揮或號誌指示，均應暫停讓行人先行通過。」，及道路交通管理處罰條例第
    四十四條第二款：「汽車駕駛人，駕駛汽車，有左列情形之一者，處新臺幣六百
    元以上一千八百元以下罰鍰：．．．二、行近行人穿越道，不減速慢行或行人穿
    越道有行人穿越時，不暫停讓行人先行通過者。」之規定，行近行人穿越道，未
    減速慢行亦未避讓行人，於指示車輛左轉之號誌尚未亮起時，即違規搶先左轉進
    入雙十路，並撞及原告，致原告受有胸椎第十二節壓迫性骨折、薦椎骨折、頭部
    外傷併頭皮血腫、腹部挫傷等嚴重傷害，經原告送醫治療後，合計受有支出醫療
    費用、住院伙食費用、看護費用、交通費用、營養費，及受傷期間無法工作之勞
    動損失，又原告受此重大傷害，導致身體、健康嚴重受傷，精神上遭受極大之痛
    苦，自得請求非財產上之損害賠償，上開金額合計為一百五十萬元等情，為此依
    民法第一百八十四條第一項前段、第二項前段、第一百九十一條之二之規定，提
    起本件訴訟，請求被告賠償損失。
二、被告則以：緣被告為臺北縣議會員工，於九十二年五月二十八日晚上九時二十分
    離開臺北縣議會，駕駛小客車沿臺北縣板橋市○○路由南往北方向駛，途中由文
    化路至雙十路交叉路口時，停在文化路內側車道等待左轉雙十路，當左轉燈號誌
    亮起，此路口四週行人穿越道設有行人穿越專用號誌亦同時為紅燈，禁止行人通
    行，被告當時為左轉雙十路待轉第一部車，注意車前狀況當時行人穿越道上確無
    行人行走，乃按下汽車左轉燈後緩緩左轉往雙十路之外側車道行進，當汽車全部
    進入雙十路，車尾通過行人穿越首道時，突有行人即原告從文化路、雙十路口由
    南往西北方向奔跑過來（原告並非奔跑在行人穿越道上，而是奔跑在雙十路道路
    上），被告措手不及，來不及煞車即互相碰撞，碰撞後，因被告當時車速並不快
    ，隨即停在原地，是以，現場並無煞車痕跡，原告碰撞被告小客車左前方保險桿
    ，倒地不起而受傷，惟本件車禍被告並無任何過失，反係因原告違反道路交通安
    全規則第一百三十三條、第一百三十四條第一款、第四款、道路交通管理處罰條
    例第七十八條第一款至第四款之注意義務，為追逐其所有而於先前已衝入車道之
    狗，而違反上開規定任意在進入車道內，使被告無從注意致發生本件車禍，是被
    告就本件車禍並無任何過失可言；縱認被告有過失，惟原告之上開過失程度遠超
    過被告，被告亦得為過失相抵之抗辯；且原告請求之費用過高，醫療費用、交通
    費用之絕大部分及伙食費用、營養費均與本件車禍無相當之因果關係，勞動損失
    及慰撫金之請求亦屬過高等語為辯，請求駁回原告之訴。
三、原告主張之右揭情事，固據其提出診斷證明書一件、道路交通事故現場圖一件、
    再議聲請狀一件、醫療費用收據一件、醫療器材收據一件、計程車收據一件、遠
    傳公司薪資領條一件、刑事聲請狀一件、刑事交付審判聲請狀狀首頁一件、刑事
    聲請交付審判補充理由狀一件、網路醫學資料一件、私立銘傳管理學院畢業證書
    一件、各項訓練證明書一件、亞東醫院處方箋一件、亞東醫院診斷證明書一件、
    汽車煞車距離、行車速度及道路摩擦係數對照表一件、富安家畜醫院病歷表一件
    、在職證明書一件及薪資證明書正本一件欲行為證，惟為被告所否認，並以：本
    件車禍純係出於原告違反道路交通安全規則第一百三十三條、第一百三十四條第
    一款、第四款及道路交通管理處罰條例第七十八條第一款至第四款規定而發生，
    被告根本並無從防備，自無任何過失可言，縱認有過失，惟原告之過失程度遠大
    於被告，亦應依過失相抵之規定減輕或免除被告之責任，且原告請求賠償之金額
    過高，大部分之請求均與本件車禍並無相當之因果關係等語為辯，是本件最重要
    之爭執，厥為被告就本件車禍有無過失。
四、本件原告主張被告駕駛小客車行經文化路欲行左轉雙十路時，本應注意、能注意
    而竟疏未注意車前狀況，並違反道路交通安全規則第一百零三條及道路交通管理
    處罰條例第四十四條第二款之規定，因而撞擊在行人穿越道上行走之原告，使原
    告受有損害等情，經查：
（一）按「當事人主張有利於己之事實者，就其事實有舉證之責任。」，「因故意或
      過失，不法侵害他人之權利者，負損害賠償責任。」，民事訴訟法第二百七十
      七條前段、民法第一百八十四條第一項前段分別定有明文。次依「汽車行駛時
      ，駕駛人應注意車前狀況及兩車併行之間隔，並隨時保持必要之安全措施。」
      ，道路交通安全規則第九十四條第三項亦規定甚明。原告主張被告於上開時地
      駕車時應注意、能注意而未注意車前狀況，發生車禍致原告受有損害，構成上
      開注意義務之違反，應係過失不法侵害原告權利等情，惟為被告所否認，而原
      告此部分主張，除據其以本件車禍之發生為主要論據外，並未提出相當之證據
      以供本院調查，且不能單憑本件車禍發生之客觀情事，在無其他證據以資佐證
      下，即進而推論被告駕車未注意車前狀況，是揆諸首揭說明，原告並無法舉證
      被告有何違反注意車前狀況義務之違反而發生本件車禍，是原告此部分之主張
      並無足採。
（二）繼按「違反保護他人之法律，致生損害於他人者，負賠償責任。但能證明其行
      為無過失者，不在此限。」，民法第一百八十四條第二項定有明文，而此之所
      謂保護他人之法律，係指一般防止危害權益，或禁止侵害權益之法律，凡直接
      或間接以保護個人權益為目的者，均屬之，如消費者保護法、公平交易法、勞
      工安全衛生法、健康食品管理法、水污染防治法、空氣污染防制法、社會秩序
      維護法、道路交通安全規則及道路交通管理處罰條例等，均不乏有關個人法益
      之保護。而依民法第一百八十四條第二項之規定，被害人苟能證明加害人係違
      反保護他人之法律者，即得就加害人之具有過失免負舉證責任，就其所受損害
      請求加害人賠償，加害人如主張其行為非出於過失所致，則應就此負舉證責任
      。原告復主張：被告駕車係違反道路交通安全規則第一百零三條及道路交通管
      理處罰條例第四十四條第二款之規定，致生損害於原告等情，惟亦為被告所否
      認，就此部分析述如下：
  １、依原告於九十三月六月三十日所遞之準備書（一）狀，係陳述：「緣被告．．
      ．違反道路交通安全規則第一百零三條．．．道路交通管理處罰條例第四十四
      條第二款．．．之規定」等語，而道路交通安全規則、道路安全管理處罰條例
      均不乏有關個人法益之保護，業如前所述，是原告此部分之主張應係依民法第
      一百八十四條第二項前段之規定而提起，先此指明。
  ２、按「汽車行近行人穿越道前，應減速慢行，遇有行人穿越時，無論有無交通警
      察指揮或號誌指示，均應暫停讓行人先行通過。」，「汽車駕駛人，駕駛汽車
      ，有左列情形之一者，處新臺幣六百元以上一千八百元以下罰鍰：．．．二、
      行近行人穿越道，不減速慢行或行人穿越道有行人穿越時，不暫停讓行人先行
      通過者。」，道路交通安全規則第一百零三條、道路交通管理處罰條例第四十
      四條第二款固定有明文，上開二條文之規定，固在保護行人通行之安全，惟均
      有「行人穿越道」、「行人穿越」二個要件，易言之，該二條文係就正在或準
      備行走於行人穿越道上穿越馬路之人，始有保護之必要，如非在行走在行人穿
      越道，而係在道路上任意奔跑、追逐者，自無受上開條文保護之可能。原告主
      張其係自臺北縣板橋市○○路由北往南行起，斯時行人穿越道專用號誌為綠燈
      ，尚有二十三秒之時間，其剛跨上雙十路之行人穿越道上沒幾步，就被被告駕
      車自文化路左轉而撞上等情，惟均為被告所否認，經本院向海山分局調取本件
      車禍經警方處理之所有相關資料，細繹其中道路交通現場圖所載，原告因本件
      車禍發生係倒在臺北縣板橋市○○路東向西方向之內側車道上，被告駕駛小客
      車則係停放在該路段外側車道上，而原告倒地之位置係在行人穿越道後方約三
      點四公尺處，並非在行人穿越道上（見本院卷第一九四頁、第一九五頁），足
      認本件車禍之撞擊點係在雙十路之車道上，而非在行人穿越道，又原告行走時
      之號誌是否為綠燈，亦無從證明，是本件原告是否確如其所述係於號誌為綠燈
      時，行走於行人穿越道時而遭被告撞擊，已非無疑。
  ３、再按「行人應在劃設之人行道行走．．．並不得在道路上任意奔跑、追逐．．
      ．阻礙交通。」，「行人穿越道路，．．．一、設有行人穿越道．．．，必須
      經由行人穿越道．．．穿越道路。．．．四、行人穿越道設有行人穿越專用號
      誌者，應依號誌之指示迅速穿越。．．．」，道路交通安全規則第一百三十三
      條及第一百三十四條第一款、第四款定有明文；又按行人在道路上不依標誌、
      標線、號誌之指示者，或不在劃設之人行道通行者，或不依規定、擅自穿越車
      道者，或在交通頻繁之道路任意奔跑、足以阻礙交通者，處三百六十元罰鍰，
      亦為道路交通管理處罰條例第七十八條第一款至第四款所明定。依上開警製現
      場圖以觀，已無法得到原告於本件車禍係行走於行人穿越道，業如前述，且被
      告一再以：當時其駕小客車由文化路左轉雙十路，是待左轉之第一輛車，在該
      十字路口等待約十秒至左轉號誌亮起後才通行，均甚為注意車前狀況，行人穿
      越道上確無行人行走，當駕駛之汽車全部進入雙十路，車尾通過斑馬線時，突
      有原告從板橋市○○路、雙十路口由南往西北方向奔跑過來，其措手不及，來
      不及煞車即發生撞擊，其並無任何過失等語為辯，訊據證人周博毅於警訊中證
      稱：「當時我站在文化路、雙十路口，與我的朋友蕭明華聊天（所站位置為文
      化路往南右轉雙十路的角落），我們兩個人均面對雙十路車道。」，「當時甲
      ○○駕．．．小客車為文化路左轉雙十路行向，當時甲○○先在文化路停等一
      下，等到文化路左轉雙十路號誌亮起以後，再行轉至雙十路上，這時行人為文
      化路南往北行向，突然從我們對面的角落（雙十路西往東車道右轉文化路的角
      落）要追狗而衝出面，而在雙十路東往西車道與甲○○發生碰撞而肇事。」，
      「（問：當時行人乙○○的行向號誌為何？）當時行人乙○○的號誌為紅燈，
      ．．．」，「（問：行人乙○○當時有無注意到甲○○的行向？）當時乙○○
      只注意到追狗，完全沒注意到甲○○的行向。」，「（問：當時甲○○撞到行
      人乙○○時的撞擊情形如何？）因乙○○當時彎腰正要追狗，甲○○的車頭撞
      到乙○○的後腰後，陳女反彈至甲○○的引擎蓋上後跌落倒地，我上前查看，
      只聽到陳女念念有詞，似乎在掛念她的狗。」等語明確（見本院卷第一九０頁
      反面至第一九一頁），訊據證人蕭明華亦證述：稱：「當時我站在文化路、雙
      十路口，與我的朋友周博毅聊天（所站位置為文化路往南右轉雙十路的角落）
      ，我們兩個人均面對雙十路車道。」，「當時甲○○駕．．．小客車為文化路
      左轉雙十路行向，當時甲○○先在文化路停等一，下等到文化路左轉雙十路號
      誌亮起以後，再行轉至雙十路上，這時行人為文化路南往北行向，突然從我們
      對面的角落（雙十路西往東車道右轉文化路的角落）要追狗而衝出面，而在雙
      十路東往西車道與甲○○發生碰撞而肇事。」，「（問：當時行人乙○○的行
      向號誌為何？）當時行人乙○○的號誌為紅燈，．．．」，「（問：行人乙○
      ○當時有無注意到甲○○的行向？）當時乙○○只注意到追狗，完全沒注意到
      甲○○的行向。」，「（問：當時甲○○撞到行人乙○○時的撞擊地點如何？
      ）甲○○撞到陳女時，是在雙十路東往西車道，離斑馬線約二、三公尺。」，
      「（問：當時甲○○撞到行人乙○○時的撞擊情形如何？）因乙○○當時彎腰
      正要追狗，甲○○的車頭撞到乙○○的後腰後，陳女反彈至甲○○的引擎蓋上
      後跌落倒地，我上前查看，只聽到陳女念念有詞，似乎在掛念她的狗。」諸語
      甚明（見本院卷第一九二頁反面至第一九三頁），經核證人周博毅、蕭明華二
      人之證詞與被告所辯並無何出入，且該二人與兩造均素昧平生，其等應無甘負
      刑法偽證重罪，而為偏頗被告一方故為虛偽證述之理，是其等證言均堪採信；
      此外，復有道路交通事故調查報告表，及道路交通事故現場圖、現場照片八張
      附卷足稽（見本院卷第一九四頁至第一九六頁，第二００頁至第二０三頁），
      且依現場圖所繪，參諸上述證據所示，車禍撞擊地點在雙十路之車道上，並非
      在行人穿越道上，是被告抗辯與事實及證據均無不合；又北縣車鑑會所為之鑑
      定結果，亦認係：「（一）乙○○於綠燈穿越道路時，行經半途時可能為反向
      追逐小狗，當時號誌時相已變換為紅燈，被文化路左轉之陳車撞擊肇事。（二
      ）依證人到會陳述，事故時文化路往北（再確認）方向車輛皆停止於停止線上
      ，判例林車應是左轉專用時相行駛時之可能性較高。」，此有鑑定報告一件在
      卷可查（見本院第十八頁至第十九頁），且相關偵案一、二審檢察官所為之認
      定亦均適與本院相同，而分別為不起訴處分及駁回再議處分在案，此有相關偵
      案一審不起訴處分書、二審處分書各一件附卷可查（分見本院卷第二０頁、第
      一八０頁），是被告所辯其就本件車禍並無過失，本件車禍應係原告違反道路
      交通安全規則第一百三十三條、第一百三十四條第一款、第四款、道路交通管
      理處罰條例第七十八條第一款至第四款之規定所致，均堪可採信。
    綜合上述，本件車禍被告應無過失，應可認定。
五、綜上所述，原告主張被告駕車有未盡注意義務之過失，且違反保護他人之法律，
    因而致原告受有損害等情，均非可採，被告抗辯其並無過失，則與事實及證據並
    無不合，從而，被告依據侵權行為之法律關係，請求被告應給付其一百五十萬元
    ，及自九十三年三月一日起至清償日止，按週年利率百分之五計算之利息，為無
    理由，其假執行之聲請亦失所附麗，自應併予駁回。
六、本件事證已臻明確，兩造其餘攻擊防禦方法及舉證，經本院審酌後，或與本件之
    爭執無涉，或對本件判決結果不生影響，爰不一一論述，併此敘明。
七、據上論結，本件原告之訴為無理由，依民事訴訟法第七十八條，判決如主文。
中　　　華　　　民　　　國　　九十三　　年　　 十一 　　月　　　三　　　日
                                臺灣板橋地方法院民事第二庭
                                    法      官  鍾啟煌
右為正本係照原本作成
如對本判決上訴，須於判決送達後廿日內，向本院提出上訴狀，上訴臺灣高等法院（
應按他造人數提出繕本）。
中　　　華　　　民　　　國　　九十三　　年　　 十一 　　月　　　三　　　日
                                    法院書記官  李威賜
